臺灣臺北地方法院交通事件裁定　　　　　　　　　九十二年度交聲字第一一五四號
　　異議人即
　　受處分人　甲○○
右列受處分人因違反道路交通管理處罰條例案件，對於臺北市交通事件裁決所中華民
國九十二年九月九日所為之處分（原處分案號：北市裁三字第裁二二－Ａ六Ｋ六００
一九五號），聲明異議，本院裁定如左：
    主      文
異議駁回。
    理      由
一、按汽車行駛於道路上，其汽車駕駛人或前座乘客未繫安全帶者，處駕駛人新臺幣
    （下同）一千五百元罰鍰，道路交通管理處罰條例第三十一條第一項定有明文。
二、本件異議人即受處分人甲○○駕駛車號３Ｅ－五九一號營業一般小客車，於民國
    九十二年八月十九日二十二時三十九分許，在臺北市○○區○○路、漢中街口，
    為臺北市政府警察局萬華分局交通分隊（以下簡稱萬華分局）員警林吉成當場攔
    停，並以受處分人有違反前揭道路交通管理處罰條例第三十一條第一項規定之行
    為掣單舉發，受處分人於應到案日期即九十二年九月三日前向臺北市交通事件裁
    決所提起申訴，經臺北市交通事件裁決所轉送原舉發單位萬華分局查覆調查結果
    ，仍認受處分人有前開違規行為（此有臺北市政府警察局萬華分局九十二年九月
    三日北市警萬分交字第０九二六三五三二五００號函、臺北市交通事件裁決所九
    十二年九月九日北市裁三字第０九二四二一五六０００號函在卷可稽），臺北市
    交通事件裁決所乃依前揭道路交通管理處罰條例第三十一條第一項及違反道路交
    通管理事件統一裁罰基準表規定，於九十二年九月九日裁處受處分人罰鍰一千五
    百元。
三、訊據受處分人否認其有於行駛中未繫安全帶之行為，辯稱：我當時是停在路邊，
    正準備要往前開，警察就將我攔下來，當時我就配合警察停下來，警察告知我沒
    有綁上安全帶，我就向警察說謝謝云云。然查，受處分人並不否認被舉發當時正
    在前揭車牌號碼之營業一般小客車駕駛座上，並且未繫上安全帶，僅對於當時車
    輛是否在行駛中有所爭執，惟於前揭時地駕駛汽車未繫安全帶之違規情事，業據
    證人即目睹受處分人違規駕駛汽車之警員林吉成於本院九十二年九月三十日調查
    時，以具結擔保其供述之真實性，並在負擔偽證罪之處罰心理下證稱：（問：
    本件是否為你舉發？）是的；（問：舉發當時的情況？）當天我們巡邏執行安程
    專案，巡邏車開到漢中街及成都路口，受處分人的車子停在紅線，我們警車的警
    示燈閃了，我們就下車，但是受處分人的車子已經正要離開了，我們看到受處分
    人沒有綁上安全帶，所以我們就攔他，而當時受處分人的車子是正在行駛的狀態
    等語明確（見本院九十二年九月三十日訊問筆錄）。按證人林吉成乃為原處分機
    關所認定受處分人有前開駕駛汽車違規行為之原證人，其並到庭在本院法官面前
    以言詞證述本件訴訟上之待證事實–即受處分人有前開違規事實，本院由其上述
    證述已得有受處分人確有上開違規行為之心證，且於本件卷存證據資料內並無任
    何積極證據足以證明證人林吉成上開證詞係屬虛偽，亦無足以令人顯信林吉成之
    證述為不可採之品性證據或前科證據存在，本院自不得僅以證人係本件開單舉發
    之員警而全盤抹煞其在訴訟上所具有之原證人資格。況查交通警察掣單舉發違反
    道路交通管理處罰條例所列之違規事實，本質上為行政處分，係公務員基於職務
    上之權力，依法就特定之具體事件所為之具公法上效果之單方面行政行為，基於
    公務員為公法上行為具有公信力之原則，該行政行為當可被推定為真正，其據以
    依法處分之事實認定亦為正確無誤，從而本件異議人雖以前揭情詞置辯，然並未
    提出任何證據足資佐證，尚難認為可採，本件事證明確，受處分人確有駕駛汽車
    行駛於道路上而未繫安全帶之違規行為洵堪認定。
四、綜上所述，受處分人所有之上開車號汽車確有於前揭時地行駛於道路上，其汽車
    駕駛人未繫安全帶之違規行為，從而原處分機關依修正前道路交通管理處罰條例
    第三十一條第一項及違反道路交通管理事件統一裁罰基準表規定裁處受處分人罰
    鍰一千五百元，核無違誤。本件異議為無理由，應予駁回。
據上論斷，應依道路交通案件處理辦法第十九條，裁定如主文。
中　　　華　　　民　　　國　　九十三　　年　　　一　　　月　　　九　　　日
                                      臺灣臺北地方法院交通法庭
                                          法  官  林  怡  秀
右正本證明與原本無異。
如不服本裁定應於送達後五日內向本院提出抗告狀
                                          書記官  林  義  盛
中　　　華　　　民　　　國　　九十三　　年　　　一　　　月　　 十二 　　日
